【裁判字號】    92,交聲,897
【裁判日期】    921114
【裁判案由】    聲明異議
【裁判全文】
臺灣臺中地方法院交通事件裁定                    九十二年度交聲字第八九七號
    原處分機關  交通部公路總局台中區監理所台中市監理站
    異議人即
    受處分人    甲○○
右列受處分人因違反道路交通管理處罰條例案件，對於交通部公路總局台中區監理所
台中市監理站九十二年八月六日所為之裁決（裁監稽違字第駕裁六一─ＡＢＹ四九四
○九七號裁決書），聲明異議，本院裁定如左：
    主  文
異議駁回。
    理  由
一、原處分機關略以：本案係台北市政府警察局大安分局舉發受處分人甲○○駕駛車
    號ＩＮＬ─６２９號重型機車於九十二年二月二十五日十四時二十四分許，在基
    隆路四段處，因「闖紅燈」違規，受處分人不服舉發提出申訴，經原舉發機關函
    覆違規屬實，該站遂於九十二年八月六日以裁監稽違字第駕裁六一─ＡＢＹ四九
    四○九七號裁決書，裁處罰鍰新台幣四千五百元整，並記違規點數三點，逾期則
    依裁決書處罰主文規定裁處，於法並無不合等語。
二、本件異議人即受處分人甲○○則以：本人騎乘機車前往台灣大學，在基隆路行駛
    ，在台灣大學基隆路側門之紅燈前即已轉入台大校地，當時並未壓越基隆路上之
    紅燈停止線，行進路線如圖所示；另當時台大側門為封閉狀態，也非紅燈右轉進
    入台大，而是行駛在台大校地內之側門旁機車引道進入台大學生機車停車場，雖
    此時行進方向同原本基隆路上之行進向，但本人是行駛在台大校地內及其停車場
    機車引道，並非在一般公眾道路（基隆路）上行進，應以不受基隆路上公眾道路
    紅綠燈所控制，且也不會對欲左轉至基隆路之綠燈方向來車有所影響；另當時舉
    發之員警機車停在基隆路內側車道等紅燈，與本車前間隔有數十台機車阻擋，員
    警無法看清本人是否有壓越停止線、及確實行進路線，即草率認定本人闖紅燈，
    故認原舉發單位之舉發實有違誤，爰聲明異議云云。
三、按汽車駕駛人行經有燈光號誌管制之交岔路口闖紅燈者，處新台幣一千八百元以
    上五千四百元以下罰鍰，並記違規點數三點，道路交通管理處罰條例第五十三條
    、第六十三條第一項第三款定有明文。經查：本件受處分人甲○○駕駛車號ＩＮ
    Ｌ─６２９號重型機車於九十二年二月二十五日十四時二十四分許，在基隆路四
    段處，因「闖紅燈」違規，為台北市政府警察局大安分局當場掣單舉發等情，有
    北市警交大字第ＡＢＹ四九四○九七號舉發通知單及台北市政府警察局大安分局
    九十二年三月十九日北市警安分交字第０９２６１２５８４００號函各一紙在卷
    可稽。雖異議人辯稱：伊在台灣大學基隆路側門之紅燈前即已轉入台大校地，當
    時並未壓越基隆路上之紅燈停止線，且當時台大側門為封閉狀態，也非紅燈右轉
    進入台大，而是行駛在台大校地內之側門旁機車引道進入台大學生機車停車場，
    並非在基隆路上行進，應不受基隆路上紅綠燈所控制云云，惟經本院傳喚證人即
    本件舉發員警高志文到庭證述：伊當時是巡邏，將機車停在停等區見違規人闖紅
    燈，如違規人所稱情形也是超越停止線闖紅燈等語，並庭呈畫有違規人行駛路線
    之照片二幀供參（見本院九十二年九月二十四日庭訊筆錄）。經本院檢視違規地
    點照片五幀，該地點為台灣大學基隆路側門口之道路，畫設有行人專用之斑馬線
    ，仍屬一般公用道路，並非台灣大學校用之專屬地帶，是異議人行經該設有燈光
    號誌管制之交岔路口，仍應依規定停等紅燈，於綠燈可通行時始可右轉。雖異議
    人辯稱伊係行駛人行道右轉，惟依照片顯示該地點之人行道上架設有路障及電線
    桿，並不易行駛，是以舉發員警所標示之行駛之路線較為可採，縱異議人所辯屬
    實，伊於騎上人行道時，仍已超越停止線，故異議人於前揭時、地之違規事實，
    可以認定。從而，受處分人既有前揭違規行為，原處分機關據以援引上開規定，
    裁處受處分人罰鍰新台幣四千五百元整，並記違規點數三點，逾期則依裁決書處
    罰主文規定裁處，並無不當。本件異議為無理由，應予駁回。
四、據上論斷，應依道路交通管理處罰條例第八十七條第二項、道路交通案件處理辦
    法第十九條，裁定如主文。
中      華      民      國    九十二    年    十一       月    十四     日
                                        臺灣臺中地方法院交通法庭
                                            法  官  王  靜  秋
右正本證明與原本無異。
如不服本裁定應於送達後五日內向本院提出抗告狀。
                                            書記官
中      華      民      國    九十二    年    十一    月    十四      日


司法院資訊處製作；財團法人民間司法改革基金會備份。
